臺灣臺中地方法院刑事裁定
111年度聲字第1764號
聲  請  人  臺灣臺中地方檢察署檢察官
受  刑  人  邱寶玄


                    （現另案在法務部○○○○○○○○羈押中）
上聲請人因受刑人數罪併罰有二裁判以上，聲請定其應執行之刑
（111年度執聲字第1252號、111年度執字第6258號），本院裁定
如下：
    主    文
邱寶玄犯如附表所示各罪所處之刑，應執行拘役壹佰壹拾日，如
易科罰金，以新臺幣壹仟元折算壹日。
　　理    由
一、聲請意旨略以：上開受刑人犯數罪，先後經判決確定如附表
    ，應依刑法第53條、第51條第6款，定應執行之刑，爰依刑
    事訴訟法第477條第1項之規定聲請裁定，併請依照刑法第41
    條第1項諭知易科罰金之折算標準等語。
二、按數罪併罰，有二裁判以上者，依刑法第51條之規定，定其
     應執行之刑，刑法第53條定有明文。又數罪併罰，分別宣
    告 其罪之刑，如宣告多數拘役者，於各刑中之最長期以上
    ，各 刑合併之刑期以下，定其刑期。但不得逾一百二十日
    。刑法 第51條第6款亦定有明文。次按法律上屬於自由裁量
    之事項，有其外部性界限及內部性界限，並非概無拘束，依
    據法律之具體規定，法院應在其範圍選擇為適當之裁判者，
    為外部性界限；而法院為裁判時，應考量法律之目的，及法
    律秩序之理念所在者，為內部性界限。法院為裁判時，二者
    均不得有所踰越（最高法院80年台非字第473號判例意旨參
    照）。是以數罪併罰，有二裁判以上，定其應執行之刑時，
    固屬於法院自由裁量之事項，然仍應受前揭外部性界限及內
    部性界限之拘束。末按依刑法第53條應依刑法第51條第6款
    之規定，定其應執行之刑者，由該案犯罪事實最後判決之法
    院之檢察官，聲請該法院裁定之，刑事訴訟法第477條第1項
    定有明文；而該條所謂該案犯罪事實最後判決之法院，係指
    最後審理事實諭知罪刑之法院而言（最高法院93年度台非字
    第160號判決意旨參照）。
三、查本件受刑人因犯如附表所示各罪，經本院先後判處如附表
    所示之刑（如附表所示之宣告刑最長期為附表編號1之拘役5
    0日，各宣告刑合計為拘役150日，其中編號2至4之案件，業
    經本院以111年度豐簡字第185號判決定應執行拘役85日），
    並均經分別確定在案，且本院為最後審理事實諭知罪刑（即
    附表編號2至4之罪刑）之法院，有上開案件判決書及臺灣高
    等法院被告前案紀錄表在卷可憑。是以，本院定應執行刑，
    不得逾越刑法第51條第6款所定法律之外部界限；亦應受內
    部界限之拘束，即不得重於上開判決所定執行刑即附表編號
    2至4之拘役85日與附表編號1之拘役50日之總和。茲檢察官
    聲請定其應執行之刑，本院認為本件聲請與首揭法條規定尚
    無不合，應予准許，並定應執行之刑及依原確定判決諭知易
    科罰金之折算標準如主文所示。另本件定應執行刑之宣告刑
    雖有6罪，但均係竊盜罪，案件情節單純，且附表編號2至4
    已定應執行拘役85日，可資減讓之刑期幅度有限，顯無必要
    再命受刑人以言詞、書面或其他適當方式陳述意見，尚與最
    高法院刑事大法庭110年度台抗大字第489號裁定意旨無違，
    附此敘明。
四、依刑事訴訟法第477條第1項，刑法第53條、第51條第6款、
    第41條第1項前段，裁定如主文。
中　　華　　民　　國　  111  　年　　6　　月　　14    日
                  刑事第十三庭  法  官  林德鑫
上正本證明與原本無異。
如不服本裁定，應於送達後五日內，向本院提出抗告狀。（應附
繕本）
                                書記官  高郁婷
中　　華　　民　　國 　 111  　年　　6　　月　　14　　日
附表：受刑人邱寶玄定應執行之刑案件一覽表
編       號            1           2            3 罪       名  竊盜 竊盜 竊盜 宣  告  刑  拘役50日 拘役10日 拘役30日 犯 罪 日 期  110.04.12 110.11.16 110.11.19 偵查（自訴）機關年度及案號  臺灣臺中地方檢察署110年度偵字第23685號 臺灣臺中地方檢察署111年度偵字第1706號 臺灣臺中地方檢察署111年度偵字第1706號 最後事實審 法院 臺灣臺中地方法院 臺灣臺中地方法院 臺灣臺中地方法院  案號 110年度豐簡字第520號 111年度豐簡字第185號 111年度豐簡字第185號  判決日期 110.11.23 111.04.14 111.04.14 確定判決 法院 臺灣臺中地方法院 臺灣臺中地方法院 臺灣臺中地方法院  案號 110年度豐簡字第520號 111年度豐簡字第185號 111年度豐簡字第185號  判決確定日期 110.12.29 111.05.10 111.05.10 是否為得易科罰金之案件  得易科罰金、得易服社會勞動 得易科罰金、得易服社會勞動 得易科罰金、得易服社會勞動 備       註  臺灣臺中地方檢察署111年度執字第1126號 臺灣臺中地方檢察署111年度執字第6258號 臺灣臺中地方檢察署111年度執字第6258號 

編       號            4 　　　　以下空白  罪       名  竊盜   宣  告  刑  拘役20日（3次）   犯 罪 日 期  110.11.24   偵查（自訴）機關年度及案號  臺灣臺中地方檢察署111年度偵字第1706號   最後事實審 法院 臺灣臺中地方法院    案號 111年度豐簡字第185號    判決日期 111.04.14   確定判決 法院 臺灣臺中地方法院    案號 110年度簡上字第239號    判決確定日期 111.05.10   是否為得易科罰金之案件  得易科罰金、得易服社會勞動   備       註  臺灣臺中地方檢察署111年度執字第6258號